臺灣高等法院刑事判決
109年度上易字第1367號
上  訴  人  臺灣桃園地方檢察署檢察官林慈雁
被      告  黃  ○


            蔡○○


上列上訴人因被告等偽造文書案件，不服臺灣桃園地方法院108
年度易字第818號，中華民國109年6月4日第一審判決（起訴案號
：臺灣桃園地方檢察署107年度調偵字第1516號），提起上訴，
本院判決如下：
    主    文
壹、黃○部分
原判決附表編號2至5所示部分及其應執行刑，均撤銷。
黃○犯如附表編號3至5所示之罪，各處如附表編號3至5所示之刑
。應執行有期徒刑肆月，如易科罰金，以新臺幣壹仟元折算壹日
。
黃○就起訴書犯罪事實欄一之㈡（即原判決附表編號2）所示部分
，無罪。
其他上訴（即附表編號1所示）駁回。
貳、蔡○○部分
上訴駁回。
    犯罪事實
一、黃○（原名黃○○，於民國101年8月13日更名）係乙○○（85年8
    月生，105年8月成年）之父，黃○與乙○○之生母離婚後，由
    黃○負責行使對未成年兒子乙○○之權利義務，黃○嗣後與蔡○○
    再婚並育有一名未成年女兒丙○○（姓名年籍詳卷）。詎黃○
    明知乙○○名下所有：㈠桃園巿○○區○○段000地號土地及坐落其
    上之同段00000建號房屋（門牌號碼為桃園市○○區○○路000號
    ，下稱「中壢不動產」）、㈡同巿楊梅區高上段237地號（下
    稱「237地號土地」）、㈢同市○○區○○段0000地號（下稱「64
    -1地號土地」）等不動產，均係乙○○受贈自黃阿枝（黃○之
    父）之財產，且「中壢不動產」權狀並未遺失，係交由乙○○
    之叔叔即黃○之胞弟黃銘泉及其配偶陳金菊夫妻保管，乙○○
    與丙○○間更無金錢消費借貸關係，亦無設定抵押權之真意，
    竟分別為：
  ㈠基於使公務員登載不實文書之犯意，於101年5月30日至桃園
    巿（下略）中壢地政事務所，以法定代理人身分出具內容為
    「立切結書人乙○○所持有之後開清單所載不動產權利書狀確
    於民國101年5月10日因保管失慎遺失是實如有虛偽或損害第
    三人之權益者，本具切結書人願負一切法律責任。敬祈辦理
    權利書狀公告作廢並准予補發登記為禱」之切結書，及附表
    編號1所示文件，申請補發「中壢不動產」權狀，致不知情
    之承辦公務員將該權狀作廢之不實事項，登載於職務上所掌
    之土地登記電腦地籍系統準公文書上，並補發「中壢不動產
    」權狀予黃○，足以生損害於乙○○及地政機關對土地登記、
    核發權狀管理之正確性（起訴書犯罪事實欄一之㈠）。
  ㈡黃○明知未受蔡○○之委託，以丙○○法定代理人之身分，為丙○○
    處理「中壢不動產」抵押權設定事宜，竟基於行使偽造私文
    書、使公務員登載不實之犯意，於102年5月9日前之某日，
    將蔡○○之印章及附表編號3所示文件，交付不知情之代書李
    秋蓉，委託其於102年5月9日至中壢地政事務所，申請將「
    中壢不動產」設定新臺幣（下同）1,500萬元最高限額抵押
    權予丙○○，並將蔡○○之印章蓋用於土地登記申請書、抵押權
    設定契約書上，使不知情之承辦公務員將上開虛偽不實事項
    登載於職務上掌管之土地登記電腦地籍系統之準公文書上，
    足以生損害於乙○○、蔡○○及地政機關對於土地登記管理之正
    確性（起訴書犯罪事實欄一之㈢）。
  ㈢黃○明知未受蔡○○之委託，以丙○○法定代理人之身分，為丙○○
    處理「237地號土地」抵押權設定事宜，竟基於行使偽造私
    文書、使公務員登載不實之犯意，於102年9月4日前某日，
    將蔡○○之印章及附表編號4所示文件，交付不知情之代書李
    秋蓉，委託其於102年9月4日至楊梅地政事務所，申請將「2
    37地號土地」設定500萬元最高限額抵押權予丙○○，並蓋用
    蔡○○之印文於土地登記申請書、抵押權設定契約書上，使不
    知情之承辦公務員將上開虛偽不實事項登載於職務上掌管之
    土地登記電腦地籍系統之準公文書上，足以生損害於乙○○、
    蔡○○及地政機關對於土地登記管理之正確性（起訴書犯罪事
    實欄一之㈣）。
  ㈣黃○明知未受蔡○○之委託，以丙○○法定代理人之身分，為丙○○
    處理「64-1地號土地」抵押權設定事宜，竟基於行使偽造私
    文書、使公務員登載不實之犯意，於105年7月5日前某日，
    將蔡○○之印章及附表編號5所示文件，交付不知情之代書李
    秋蓉，委託其於105年7月5日至楊梅地政事務所，申請「64-
    1地號土地」設定700萬元最高限額抵押權予丙○○，並蓋用蔡
    ○○之印文於土地登記申請書、抵押權設定契約書上，使不知
    情之承辦公務員將上開虛偽不實事項登載於職務上掌管之土
    地登記電腦地籍系統之準公文書上，足以生損害於乙○○、蔡
    ○○及地政機關對於土地登記管理之正確性（起訴書犯罪事實
    欄一之㈤）。
二、案經乙○○訴由臺灣桃園地方檢察署檢察官偵查起訴。 
　　    理    由
壹、有罪部分：
一、證據能力之說明：
　　本判決所引用之供述、非供述證據，檢察官及被告黃○均同
    意有證據能力（本院卷第62-65頁），且經本院於審理期日
    提示予當事人而為合法調查（本院卷第161-165頁），本院
    審酌上開證據資料製作及取得之情況，並無違背法定程序或
    其他不得作為證據之情形，以之作為證據應屬適當，認均有
    證據能力。
二、認定犯罪事實所憑之證據及理由：
    上開犯罪事實，業據被告黃○於本院準備程序及審理時坦承
    不諱（本院卷第67、169頁），並有附表編號1、3至5「證據
    」欄所示之證據資料在卷可憑，足認被告黃○任意性之自白
    與事實相符，可以採信。從而，本案事證明確，被告黃○之
    犯行均可認定，俱應依法論科。
三、論罪：
  ㈠被告黃○行為後，刑法第214條規定，於108年12月25日修正公
    布施行、同年月27日生效，修正後之規定，將法定刑中罰金
    之刑度，由「銀元500元」調整為「新臺幣1萬5千元」，修
    正後之規定，僅係依刑法施行法第1條之1第2項本文規定，
    予以載明使之明確，刑度並未變更，對被告黃○而言，並無
    有利、不利之比較適用問題，應逕行適用裁判時法即修正後
    之刑法第214條規定。按以電磁紀錄，藉電腦之處理所顯示
    之符號，足以表示其用意之證明者，以文書論，刑法第220
    條第2項定有明文。現今地政事務所之公務員，係以電腦登
    記方式，將土地登記事項，登載於職務上所掌地籍登記系統
    之電磁紀錄上，各該紀錄依上述規定，以公文書論。
  ㈡罪名：
  ⒈犯罪事實欄一之㈠：
　⑴按土地所有權狀及土地他項權利證明書，因滅失請求補給者
    ，應敘明滅失原因，檢附有關證明文件，經地政機關公告30
    日，公告期滿無人就該滅失事實提出異議後補給之，土地法
    第79條第2款定有明文。因此，明知土地所有權狀並未滅失
    ，竟主張該權狀滅失之不實事由，向地政事務所申請補發，
    須經該地政機關依法公告期滿無人異議，將此「滅失」之不
    實事項登記於職務上所掌之土地登記簿或其他公文書上，據
    以補給（補發）土地所有權狀，始構成刑法第214條之使公
    務員登載不實罪，最高法院103年台非字第182號判決意旨參
    照。
　⑵查被告黃○以「中壢不動產」權狀遺失申請補發為由，向地政
    事務所申請補發，嗣經地政事務所於公告後，將權狀遺失作
    廢之不實事項登載於電腦地籍系統之準公文書上，是核被告
    黃○就犯罪事實欄一之㈠所為，係犯第214條之使公務員登載
    不實罪；上開權狀作廢之不實事項，係登載於公務員所掌之
    電磁紀錄上，依刑法第220條第2項，以公文書論，起訴意旨
    誤認係登載於實體簿冊之土地登記公文書上，容有未洽。
  ⒉犯罪事實欄一之㈡至㈣：
  ⑴被告黃○供承：蔡○○的印章本來就是我在保管，她一概不知等
    語（易卷第201頁）；被告蔡○○則供承：這些最高限額抵押
    權設定我都不知道，黃○也沒有跟我說要拿我的印章去辦設
    定，我如果知道黃○拿我的居留證、護照、印章，去辦理這
    些最高限額抵押權登記，我不會同意等語（易卷第200頁；
    本院卷第168頁），足認，被告黃○未取得蔡○○之同意，持蔡
    ○○之證件、印章，蓋用印文於附表編號3至5所示之土地登記
    申請書、抵押權設定契約書等私文書上，其持以向地政機關
    人員行使，辦理「中壢不動產」、「237地號土地」、「64-
    1地號土地」之抵押權設定，致生損害於乙○○、蔡○○及地政
    機關對於土地登記管理之正確性，是其所為各該當行使偽造
    私文書罪。
  ⑵是核被告黃○所為，均係犯刑法第214條之使公務員登載不實
    罪、同法第216條、第210條之行使偽造私文書罪（共3罪）
    。被告黃○偽造私文書後復持以行使，其偽造之低度行為，
    為行使之高度行為吸收，不另論罪；上開抵押權設定之不實
    事項，係登載於電磁紀錄上，依刑法第220條第2項，以文書
    論。又被告黃○係以一行為同時觸犯行使偽造私文書及使公
    務員登載不實罪，為想像競合犯，應依刑法第55條規定，從
    一重之行使偽造私文書罪處斷。被告黃○各次於附表編號3至
    5所示土地登記申請書、抵押權設定契約書上，接續盜蓋「
    蔡○○」印文，各係以辦理抵押權設定之單一行為決意，於密
    接之時間內實施，侵害同一法益，行為之獨立性薄弱，於刑
    法評價上，以視為數個舉動之接續實施，各為接續犯一罪。
    被告黃○利用不知情之代書辦理登記，而使公務人員將不實
    之登記原因登載於各該地政電腦地籍系統部分，為間接正犯
    。公訴意旨雖未記載被告黃○未經蔡○○同意，蓋用其印文於
    各該土地登記申請書、抵押權設定契約書並持以行使部分，
    惟此部分與其所犯使公務員登載不實之犯行間，有想像競合
    犯之裁判上一罪關係，為起訴效力所及，自應併予審理。　
    　
  ㈢被告黃○所犯上開4罪間，犯意各別，行為互殊，應分論併罰
    。
四、上訴駁回及撤銷改判之理由：
  ㈠上訴駁回部分（即犯罪事實欄一之㈠）：
　　原判決認處被告黃○犯使公務員登載不實罪，並以行為人之
    責任為基礎，審酌被告黃○上開使公務員登載不實犯行，足
    以生損害於告訴人，並損及地政機關對於土地登記管理之正
    確性；念及被告黃○與告訴人達成和解，並已履行和解條件
    ；兼衡其智識程度、犯罪動機、目的、生活狀況、品行等一
    切情狀，量處拘役20日，並諭知易科罰金之折算標準。經核
    尚無不合，量刑亦屬妥適，檢察官上訴指摘量刑過輕，惟量
    刑係法院就個案犯罪之整體評價，為事實審法院得依職權自
    由裁量之事項，量刑判斷當否之準據，應就判決之整體觀察
    為綜合考量，苟已斟酌刑法第57條各款所列情狀，而未逾越
    法定刑度，如無偏執一端，致明顯失出失入情形，上級審法
    院即不得單就量刑部分逕指為不當或違法。本件原判決斟酌
    刑法第57條各款所列情狀，為被告黃○量刑之基礎，並無偏
    執一端，致明顯失出失入情形，此部分上訴指摘原判決量刑
    過輕，並無理由，應予駁回。
  ㈡撤銷改判部分（即犯罪事實欄一之㈡至㈣）：
　⒈原判決就犯罪事實欄一之㈡至㈣部分，均論以刑法第220條第2
    項、第214條之使公務員登載不實準公文書罪，固非無見。
    惟查，被告黃○未取得蔡○○之同意，利用不知情之代書，於
    各該抵押權設定之土地登記申請書、抵押權設定契約書上，
    蓋用蔡○○之印文，並交由地政機關人員以行使，亦該當刑法
    第216條、第210條之行使偽造私文書罪，且與使公務員登載
    不實罪部分，有裁判上一罪之關係，為起訴效力所及，原判
    決漏未論及，已有違誤。檢察官上訴指摘原判決此部分量刑
    過輕，即有理由，自應撤銷改判。
　⒉爰以行為人之責任為基礎，審酌被告黃○明知乙○○與丙○○間並
    無消費借貸之事實，亦無設定抵押權之真意，且蔡○○並未同
    意其持蔡○○之印章及證件，辦理各該抵押權設定，竟擅自為
    附表編號3至5所示犯行，所為實屬不該；兼衡被告黃○之素
    行，及其於原審與告訴人和解，及於本院坦承犯行之態度，
    暨自述：大專畢業，從事保全工作，已婚，有4名子女，罹
    患糖尿病等語（本院卷第170頁）之智識程度、家庭經濟及
    健康狀況等一切情狀，分別量處如附表編號3至5所示之刑，
    並依其職業、身分及經濟狀況，各諭知易科罰金之折算標準
    ；再以行為罪責為基礎，審酌被告黃○所犯各罪之類型、特
    性、責任非難重複之程度及整體綜合評價，定其應執行刑及
    易科罰金之折算標準，如主文壹之第2項所示。
五、沒收部分：
  ㈠附表編號3至5所示之土地登記申請書、抵押權設定契約書等
    文件，雖供被告黃○犯罪所用，但已交付承辦公務員收受，
    已非被告黃○所有，自不得宣告沒收；又各該文書上盜蓋之
    「蔡○○」印文，均係以真正之「蔡○○」印章所蓋印，並非偽
    造印章之印文，自不必宣告沒收。
  ㈡被告黃○因附表編號1、3至5所示犯行，而取得補發、核發之
    所有權狀、他項權利證明書，因嗣已再行補發或註銷（易卷
    第105-111頁），先前取得之權狀或他項權利證明書自難以
    使用，已欠缺刑法上之重要性，爰依刑法第38條之2第2項規
    定，均不予宣告沒收。
貳、無罪部分：
一、公訴意旨略以：
  ㈠被告黃○部分：
　　被告黃○以其為乙○○之法定代理人身分，於102年4月23日至
    楊梅戶政事務所，謊稱乙○○於102年3月7日遺失身分證而申
    請辦理補領，使不知情之承辦公務員，分別在電腦系統中「
    補領國民身分證申請書」之「遺（滅）失時間」、「遺（滅
    ）失地點」等欄位填載「民國102年3月7日」、「楊梅」之
    不實事項，列印上開申請書後交由黃○在申請人欄及申請人
    領證簽章欄簽名確認後，而核發乙○○之身分證，足以生損害
    於乙○○及戶政機關對於戶籍資料管理之正確性，因認被告黃
    ○涉犯刑法第214條之使公務員登載不實罪嫌等語（起訴書犯
    罪事實欄一之㈡）。
  ㈡被告蔡○○部分：
　　被告蔡○○基於使公務員登載不實文書之犯意聯絡與行為分擔
    ，與黃○共同為上開犯罪事實欄一之㈢、㈣、㈤之行為，因認被
    告蔡○○與黃○共犯刑法第214條之使公務員登載不實罪嫌等語
    。
二、按犯罪事實應依證據認定之，無證據不得認定犯罪事實；不
    能證明被告犯罪者，應諭知無罪之判決，刑事訴訟法第154
    條第2項及第301條第1項前段分別定有明文。次按認定不利
    於被告之事實，須依積極證據，苟積極證據不足為不利於被
    告事實之認定時，即應為有利於被告之認定，更不必有何有
    利之證據。
三、公訴意旨認被告黃○涉有上開犯行，無非係以：證人乙○○於
    偵查中之證述、楊梅區戶政事務所107年3月19日桃市楊戶字
    第107000721號函附乙○○歷次國民身分證申請書等，為其主
    要論據。而證人乙○○於偵訊及原審固證稱：當時身分證沒有
    遺失，都在我身上，我也沒有委託黃○幫我申請補發身分證
    等語（他卷第54頁反；易卷第183頁）；且訊據被告黃○亦坦
    承其用法定代理人身分，以身分證遺失為由，向楊梅區戶政
    事務所申請補發乙○○之身分證等情（審易卷第92頁）。惟查
    ：
  ㈠按公務員登載不實公文書罪，必以使公務員將不實之事項，
    登載於職務上所掌之公文書上，足以生損害於公眾或他人，
    始足當之，若公務員並未將該不實事項，登載於其職務上所
    掌之公文書上，縱使行為人之申請事項不實，亦不該當使公
    務員登載不實公文書罪。又所謂「使公務員登載於職務上所
    掌之公文書」，必該不實事項經公務員形式審查後，即予採
    取並為登載，且該登載有以公務員職掌予以確認，使一般人
    信為真實之公示意涵者，始足當之（最高法院108年度台非
    字第166號判決意旨參照）。
　㈡被告黃○固於102年4月23日填具「補領國民身分證申請書」，
    並於申請書之「遺（滅）失時間」、「遺（滅）失地點」等
    欄位，分別填載「民國102年3月7日」、「楊梅」之不實事
    項，向楊梅區戶政事務所申請補發乙○○之國民身分證，有補
    領國民身分證申請書在卷可查（他卷第128頁反）；惟上開
    不實事項僅記載在「補領國民身分證申請書」上，而該申請
    書乃被告黃○以私人身分所製作之文書（有關內容僅係便民
    而協助填載），並非公務員職務上製作之公文書；且該機關
    並未就被告黃○主張補發事項之原因事實，本於公務員職掌
    予以採取確認，登載於其職務上掌管之公文書上，此由楊梅
    區戶政事務所函覆本院略以：有關黃○以法定代理人身分，
    以遺失身分證為由，於102年4月23日申請補發乙○○身分證一
    案，查無身分證遺失申請補發之意旨記錄登載於公文書（登
    記簿）或戶政資訊系統之相關資料等詞（本院卷第83頁）即
    明。　
　㈢被告黃○此部分以乙○○之法定代理人身分，申請補發乙○○之國
    民身分證，申請之原因雖屬不實，但因戶政機關人員並未將
    身分證遺失申請補發之意旨，記錄登載於公文書（登記簿）
    或戶政資訊系統，即與刑法第214條使公務員登載不實之要
    件不符，難認被告黃○所為該當此罪。從而，此部分即應諭
    知被告黃○無罪。
四、公訴意旨認被告蔡○○就犯罪事實欄一之㈢至㈤部分，係與被告
    黃○共同犯之，無非係以：附表編號3至5所示之土地登記申
    請書、抵押權設定契約書、蔡○○居留證、護照影本及登記謄
    本等，為其主要論據。訊據被告蔡○○則堅持否認犯行，並辯
    稱：這些最高限額抵押權設定我都不知道，黃○也沒有跟我
    說要拿我的印章去辦設定，我如果知道黃○拿我的居留證、
    護照、印章，去辦理這些最高限額抵押權登記，我不會同意
    等語（易卷第200頁；本院卷第168頁）。經查：
  ㈠上開「中壢不動產」、「237地號土地」、「64-1地號土地」
    ，前分別經被告黃○設定最高限額抵押權予丙○○，而乙○○與
    丙○○並無消費借貸事實及設定抵押權之真意，且各該土地登
    記申請書及抵押權設定契約書上有蔡○○之印文等情，業如前
    述，並有附表編號3至5所示之土地登記申請書及抵押權設定
    契約書等在卷可憑，是上開事實，固可認定。
  ㈡然查，被告蔡○○之印章係由被告黃○保管，上開抵押權設定申
    請，被告蔡○○並不知情等情，業據被告黃○於原審供述明確
    （易字卷第201頁），而被告黃○與蔡○○為夫妻關係，同為丙
    ○○之法定代理人，被告黃○在蔡○○不知情之情況下，取得各
    該辦理抵押權設定所需文件，並非困難；尚難僅以各該土地
    登記申請書、抵押權設定契約書上蓋用被告蔡○○之印文，並
    檢附蔡○○居留證、護照影本，被告蔡○○為抵押權人丙○○之母
    ，且各該行為符合丙○○之最佳利益，故黃○無隱瞞被告蔡○○
    之必要等情，逕認被告蔡○○就被告黃○前揭辦理抵押權設定
    等節，均知情且與其就所犯使公務員登載不實罪之犯行，均
    有犯意聯絡及行為分擔。
  ㈢綜上所述，檢察官所舉證據，尚無從逕認被告蔡○○就被告黃○
    所犯上開使公務員登載不實罪之犯行，有犯意聯絡及行為分
    擔，被告蔡○○之犯罪既屬不能證明，依法即應諭知無罪。
五、撤銷改判及上訴駁回之理由：
  ㈠原判決就起訴書犯罪事實欄一之㈡部分，判處被告黃○犯使公
    務員登載不實罪，量處拘役20日，並諭知易科罰金之折算標
    準，固非無見。惟被告黃○以乙○○之法定代理人身分，申請
    補發乙○○之國民身分證，申請之原因雖屬不實，但因戶政機
    關人員並未將身分證遺失申請補發之意旨，記錄登載於公文
    書（登記簿）或戶政資訊系統，難認其所為該當刑法第214
    條之使公務員登載不實罪，原判決此部分諭知被告黃○上開
    罪刑，即有違誤，檢察官上訴指摘原判決此部分量刑過輕，
    雖非有據，但原判決此部分既有違誤，即應由本院撤銷改為
    無罪之諭知。
  ㈡原判決就起訴書犯罪事實欄一之㈢、㈣、㈤所載，被告蔡○○與被
    告黃○共犯刑法第214條使公務員登載不實罪部分，以無從認
    定被告蔡○○與黃○此部分犯行，有犯意聯絡及行為分擔，而
    諭知被告蔡○○無罪，經核尚無不合。檢察官猶執陳詞上訴指
    摘原判決此部分不當，並無理由，應予駁回。
據上論斷，應依刑事訴訟法第368條、第369條第1項前段、第364
條、第299條第1項前段、第301條第1項（依刑事判決精簡原則，
僅記載程序法條），判決如主文。
本案經檢察官葉益發提起公訴，檢察官林慈雁提起上訴；檢察官
李豫雙到庭執行職務。
中　　華　　民　　國　　109 　年　　10　　月　　14　　日
                  刑事第十三庭  審判長法  官  王國棟
                                      法  官  呂煜仁
                                      法  官  曹馨方
以上正本證明與原本無異。
被告蔡○○部分，不得上訴。
被告黃○使公務員登載不實部分，不得上訴。
被告黃○行使偽造私文書部分，如不服本判決，應於收受送達後2
0日內向本院提出上訴書狀，其未敘述上訴之理由者並得於提起
上訴後20日內向本院補提理由書（均須按他造當事人之人數附繕
本）「切勿逕送上級法院」。
                                      書記官　游秀珠
中　　華　　民　　國　　109 　年　　10　　月　　14　　日
附錄：本案論罪科刑法條全文
中華民國刑法第214條
明知為不實之事項，而使公務員登載於職務上所掌之公文書，足
以生損害於公眾或他人者，處3年以下有期徒刑、拘役或1萬5千
元以下罰金。
中華民國刑法第220條第2項
錄音、錄影或電磁紀錄，藉機器或電腦之處理所顯示之聲音、影
像或符號，足以為表示其用意之證明者，亦同。
中華民國刑法第210條
偽造、變造私文書，足以生損害於公眾或他人者，處5年以下有
期徒刑。
中華民國刑法第216條
行使第210條至第215條之文書者，依偽造、變造文書或登載不實
事項或使登載不實事項之規定處斷。
附表：
編號 犯罪事實 相關申請文件及文書  證  據 主  文 1 一之㈠，即起訴書犯罪事實欄一之㈠ ⑴所持申請文件 ①切結書、不動產權利書狀滅失清單（他卷第78-79頁） ②乙○○之印鑑證明（他卷第80頁） ③黃○即黃○○之印鑑證明（他卷第81頁） ④戶籍謄本（他卷第82-85頁） ⑴土地登記申請書（權利書狀補發登記、書狀補給，他卷第75-76頁） ⑵登記清冊（他卷第77頁） ⑶切結書（他卷第78頁） ⑷不動產權利書狀滅失清單（他卷第79頁） ⑸印鑑登記證明申請書（他卷第129頁反） ⑹乙○○之101年5月8日印鑑證明（他卷第80頁） ⑺黃○即黃○○之印鑑證明（他卷第81頁） ⑻戶籍謄本（他卷第63、82-85頁） ⑼土地登記謄本（易卷第63-69頁） ⑽109年9月8日中壢地政事務所函附公告稿及公告作廢土地（建物）權利書狀清單（本院卷第87-91頁） （原判決主文） 黃○犯使公務員登載不實罪，處拘役貳拾日，如易科罰金，以新臺幣壹仟元折算壹日。   ⑵申請補發文書 中壢不動產所有權狀  （本院判決主文） 上訴駁回。   ⑶使公務員登載不實文書 土地登記電腦地籍系統準公文書（不實登載不動產權利書狀遺失作廢之事實）    2 起訴書及原判決犯罪事實欄一之㈡ ⑴申請補發文書 乙○○之身分證 起訴書記載之證據： ⑴補領國民身分證申請書（他卷第128頁反） ⑵乙○○之身分證影本（他卷第118頁） （原判決主文） 黃○犯使公務員登載不實罪，處拘役貳拾日，如易科罰金，以新臺幣壹仟元折算壹日。   ⑵公務員登載文書 起訴書誤認係：「補領國民身分證申請書」之「遺（滅）失時間」、「遺（滅）失地點」等欄位，並列印出「補領國民身分證申請書」  （本院判決主文） 黃○無罪。 3 一之㈡，即起訴書犯罪事實欄一之㈢ ⑴所持申請文件 ①「中壢不動產」權狀 ②上開乙○○身分證 ③印鑑證明 ④蔡○○之居留證影本及護照影本 ⑴土地登記申請書（抵押權設定登記，他卷第4頁及反） ⑵土地、建築改良物抵押權設定契約書（他卷第5頁及反） ⑶「中壢不動產」土地登記謄本（易卷第65頁） ⑷土地登記異動清冊（本院卷第133、135） （原判決主文） 黃○犯使公務員登載不實罪，處拘役貳拾日，如易科罰金，以新臺幣壹仟元折算壹日。   ⑵公務員登載文書 土地登記電腦地籍系統準公文書（申請將「中壢不動產」設定1,500萬元最高限額抵押權予丙○○）  （本院判決主文） 黃○犯行使偽造私文書罪，處有期徒刑貳月，如易科罰金，以新臺幣壹仟元折算壹日。 4 一之㈢，即起訴書犯罪事實欄一之㈣ ⑴所持申請文件 ①「237地號土地」權狀 ②印鑑證明 ⑴土地登記申請書（設定抵押權登記）（他卷第9頁及反） ⑵土地、建築改良物抵押權設定契約書（他卷第10頁及反） ⑶「237地號土地」登記謄本（易卷第73頁） ⑷土地登記異動清冊（本院卷第139、151頁） （原判決主文） 黃○犯使公務員登載不實罪，處拘役貳拾日，如易科罰金，以新臺幣壹仟元折算壹日。   ⑵公務員登載文書 土地登記電腦地籍系統公文書（申請將「237地號土地」設定500萬元最高限額抵押權予丙○○）  （本院判決主文） 黃○犯行使偽造私文書罪，處有期徒刑貳月，如易科罰金，以新臺幣壹仟元折算壹日。 5 一之㈣，即起訴書犯罪事實欄一之㈤ ⑴所持申請文件 ①「64-1地號土地」權狀 ②印鑑證明 ⑴土地登記申請書（設定抵押權登記）（他卷第12頁及反） ⑵土地、建築改良物抵押權設定契約書（他卷第13頁及反） ⑶「64-1地號土地」登記謄本（易卷第77頁） ⑷土地登記異動清冊（本院卷第137、153頁） （原判決主文） 黃○犯使公務員登載不實罪，處拘役貳拾日，如易科罰金，以新臺幣壹仟元折算壹日。   ⑵公務員登載文書 土地登記電腦地籍系統準公文書（申請將「64-1地號土地」設定700萬元最高限額抵押權予丙○○）  （本院判決主文） 黃○犯行使偽造私文書罪，處有期徒刑貳月，如易科罰金，以新臺幣壹仟元折算壹日。